臺灣桃園地方法院刑事判決
111年度審易字第13號
公  訴  人  臺灣桃園地方檢察署檢察官
被      告  郭祐愷

                    籍設臺北市○○區○○街00號3樓之1（臺北○○○○○○○○○）              現居桃園市○○區○○路0段000巷00號0樓

上列被告因竊盜案件，經檢察官提起公訴（110年度偵字第37144
 號、第37182號、第37343號、第37831號、第40942號、第40954
號、第41857號），被告於本院準備程序進行中，就被訴事實為
有罪之陳述，經本院告知簡式審判程序意旨，並聽取當事人之意
見後，裁定依簡式審判程序審理，判決如下：
    主  文
郭祐愷犯如附表「主文」欄所示之罪，各處如附表「主文」欄所
示之刑。應執行有期徒刑壹年肆月，如易科罰金，以新臺幣壹仟
元折算壹日。
扣案之剪刀及六角扳手各壹支均沒收。
未扣案如附表編號一至五「犯罪所得、沒收」欄所示之物均沒收
，如全部或一部不能沒收或不宜執行沒收時，追徵其價額。
    事實及理由
一、犯罪事實：
    郭祐愷意圖為自己不法之所有，基於竊盜之犯意，分別於如
    附表「竊盜時間、地點」欄所示之時間、地點，以如附表「
    竊盜方式」欄所示之方式，分別竊得屬於如附表「被害人」
    欄所示之告訴人所有如附表「犯罪所得」欄所示之物。嗣分
    別以如附表「查獲經過」欄所示之方式為警查獲，始查悉上
    情。
二、證據名稱：
  ㈠被告郭祐愷分別於警詢、檢察官訊問及本院準備程序及審理
    中之自白。
  ㈡證人即告訴人CAO VAN TRUONG、陳巧韻、姜美妃、廖宜健、
    柯皓鈞、ABELLO JOHN JAYSON、KANTIYA PRISANA分別於警
    詢時之證述。
  ㈢如附表「書證」欄所示之證據。
  ㈣扣案之六角扳手1支、剪刀1支。
三、論罪科刑：
  ㈠按刑法第321條第1項第3款之攜帶兇器竊盜罪，係以行為人攜
    帶兇器竊盜為其加重條件，此所謂兇器，其種類並無限制，
    凡客觀上足對人之生命、身體、安全構成威脅，具有危險性
    之兇器均屬之，且祇須行竊時攜帶此種具有危險性之兇器為
    已足，並不以攜帶之初有行兇之意圖為必要（最高法院79年
    台上字第5253號判例可資參照）。查被告於本院準備程序中
    供承扣案如附表編號七「犯罪工具」欄所示之物，皆為其犯
    如附表編號七所示犯行時所使用（見本院卷第59頁），且依
    卷附上開物品照片顯示，質地或全部為鐵質、或其中一端為
    鐵質，可持以揮、刺、擊、打，加害人之生命、身體，客觀
    上具有危險性，自均屬兇器無疑。
  ㈡核被告就如附表編號一至六所為，均係犯刑法第320條第1項
    竊盜罪；就如附表編號七所為，係犯刑法第321條第1項第3
    款之攜帶兇器竊盜罪。
  ㈢被告所犯上開7罪間，犯意各別，行為互殊，應分論併罰。
  ㈣被告前於105年間因施用毒品案件，經本院以106年度審簡字
    第99號判決判處有期徒刑5月確定，於107年7月9日刑期期滿
    執行完畢，此有被告之臺灣高等法院被告前案紀錄表在卷可
    按，其於徒刑執行完畢後，5年內故意再犯本案有期徒刑以
    上之罪，固為累犯，惟經本院審酌被告前案所犯之施用毒品
    罪與本案所犯竊盜罪7罪之罪質不同，犯罪情節、動機、目
    的、手段均有異，尚難認其本件犯行有惡性重大或對刑罰反
    應力薄弱之情形，爰依司法院釋字第775號解釋意旨裁量不
    加重其最低本刑。
  ㈤爰審酌被告不思以正當方式獲取財物，竟圖不勞而獲，恣意
    為本件竊盜犯行，顯然欠缺對他人財產權之尊重，惟念被告
    犯後均坦承犯行，非無悔意，兼衡以被告之犯罪動機、情節
    及所生危害暨其生活及經濟狀況、素行、年紀及智識程度等
    一切情狀，分別量處如附表「主文」欄所示之刑，並定應執
    行刑如主文，再就各宣告刑與所定應執行刑，均諭知易科罰
    金之折算標準。
四、沒收：
  ㈠犯罪所用之物：
    扣案之六角扳手及剪刀各1支，均為被告所有，且皆係被告
    犯如附表編號七犯行持以行竊所用之物，爰均依刑法第38條
    第2項前段規定宣告沒收。
  ㈡犯罪所得：
  1.查被告竊得如附表編號一至五「犯罪所得、沒收」欄所示之
    物，均屬被告之犯罪所得，且均未實際合法發還予如附表編
    號一至五「被害人」欄所示之告訴人，均應依刑法第38條之
    1 第1項前段規定諭知沒收，並於全部或一部不能沒收或不
    宜執行沒收時，依同條第3項之規定追徵其價額。
  2.至被告所竊得如附表編號六、七「犯罪所得、不予沒收」欄
    所示之物，業經如附表編號六、七「被害人」欄所示各告訴
    人立據領回，有各該贓物認領保管單在卷可考，足認該等財
    物已實際發還如附表編號六、七「被害人」欄所示之各告訴
    人，爰均依刑法第38條之1第5項規定不予宣告沒收，附此敘
    明。
五、應依刑事訴訟法第273條之1第1項、第299條第1項前段、第3
    10條之2、第454條第1項，刑法第320條第1項、第321條第1 
    項第3款、第41條第1項前段、第8項、第51條第5款、第38條
    之1第1項前段、第3項、第38條第2項前段，刑法施行法第1
    條之1第1項，判決如主文。
六、如不服本判決應於收受判決後20日內向本院提出上訴書狀，
    並應敘述具體理由。其未敘述上訴理由者，應於上訴期間屆
    滿後20日內向本院補提理由書（均須按他造當事人之人數附
    繕本）「切勿逕送上級法院」。
本案由檢察官劉文瀚提起公訴，經檢察官李孟亭到庭執行職務。
中　　華　　民　　國　　111 　年　　2 　　月　　18　　日
                  刑事審查庭  法  官  李雅雯
以上正本證明與原本無異。
如不服本判決應於收受判決後20日內向本院提出上訴書狀，並應
敘述具體理由。其未敘述上訴理由者，應於上訴期間屆滿後20日
內向本院補提理由書(均須按他造當事人之人數附繕本)「切勿逕
送上級法院」。
                              書記官  陳佩伶
中　　華　　民　　國　　111 　年　　2 　　月　　21　　日
附錄本案論罪科刑法條：
中華民國刑法第320條（普通竊盜罪、竊佔罪）
意圖為自己或第三人不法之所有，而竊取他人之動產者，為竊盜
罪，處5年以下有期徒刑、拘役或50萬元以下罰金。
意圖為自己或第三人不法之利益，而竊佔他人之不動產者，依前
項之規定處斷。
前二項之未遂犯罰之。
中華民國刑法第321條（加重竊盜罪）
犯前條第一項、第二項之罪而有下列情形之一者，處6月以上5年
以下有期徒刑，得併科50萬元以下罰金：
一、侵入住宅或有人居住之建築物、船艦或隱匿其內而犯之。
二、毀越門窗、牆垣或其他安全設備而犯之。
三、攜帶兇器而犯之。
四、結夥三人以上而犯之。
五、乘火災、水災或其他災害之際而犯之。
六、在車站、港埠、航空站或其他供水、陸、空公眾運輸之舟、
    車、航空機內而犯之。
前項之未遂犯罰之。 
附表：
編號 被害人 竊盜時間/地點 竊盜方式/查獲經過 主文 一 CAO VAN TRUONG（提告） 110年6月29日凌晨3時12分許。  郭祐愷於左揭時間，途經左列地點，見CAO VAN TRUONG所有之電動自行車停放在該住且無人看管，竟意圖為自己不法之所有，基於竊盜犯意，徒手竊取上開電動自行車後，並旋即騎乘上開電動自行車離開現場。嗣CAO VAN TRUONG發覺遭竊，報警處理，經警調閱監視器錄影畫面，進而循線查悉上情。   郭祐愷犯竊盜罪，處有期徒刑貳月，如易科罰金，以新臺幣壹仟元折算壹日。   桃園市中壢區忠義路67號。    書   證 ①監視錄影畫面翻拍照片。    犯罪 所得 沒收 電動自行車壹輛。    不予沒收 無。  編號 被害人 竊盜時間/地點 竊盜方式/查獲經過 主文 二 陳巧韻 （提告）      110年7月18日下午4時18分許。  郭祐愷於左揭時間，途經左列地點，見陳巧韻所有之電動自行車停放在該處且無人看管，竟意圖為自己不法之所有，基於竊盜犯意，徒手竊取上開電動自行車後，並旋即騎乘上開電動自行車離開現場。嗣陳巧韻發覺遭竊，報警處理，經警調閱監視器錄影畫面，進而循線查悉上情。     郭祐愷犯竊盜罪，處有期徒刑貳月，如易科罰金，以新臺幣壹仟元折算壹日。   桃園市○○區○○○路000號前。       書   證 ①監視錄影畫面翻拍照片。    犯罪 所得  沒收 電動自行車壹輛。    不予沒收 無。  編號 被害人 竊盜時間/地點 竊盜方式/查獲經過 主文 三 姜美妃（提告） 110年7月25日上午6時26分許。 郭祐愷於左揭時間，途經左列地點，見姜美妃所有之電動自行車停放在該處且無人看管，竟意圖為自己不法之所有，基於竊盜犯意，徒手竊取上開電動自行車後，並旋即騎乘上開電動自行車離開現場。嗣姜美妃發覺遭竊，報警處理，經警調閱監視器錄影畫面，進而循線查悉上情。        郭祐愷犯竊盜罪，處有期徒刑貳月，如易科罰金，以新臺幣壹仟元折算壹日。   桃園市○○區○○路000號前。               書   證 ①監視錄影畫面翻拍照片。    犯罪 所得 沒收 電動自行車壹輛。    不予沒收 無。  編號 被害人 竊盜時間/地點 竊盜方式/查獲經過 主文 四 廖宜健 （提告）      110年7月30日下午5時5分許。 郭祐愷於左揭時間，途經左列地點前，見廖宜健所有之車牌號碼000-000號普通重型機車停放在該處，認有機可乘，竟意圖為自己不法之所有，基於竊盜犯意，徒手打開上開重型機車之車廂，並竊取置放於車廂內如下「犯罪所得、沒收」欄所示之物後，旋即逃離現場。嗣廖宜健發覺遭竊，報警處理，經警調閱監視器錄影畫面，進而循線查悉上情。    郭祐愷犯竊盜罪，處有期徒刑貳月，如易科罰金，以新臺幣壹仟元折算壹日。   桃園市○○區○○路0段000號之停車場內。    書   證 ①監視錄影畫面翻拍照片。    犯罪 所得 沒收 ①安全帽壹頂。 ②藍芽耳機壹組。    不予沒收 無。  編號 被害人 竊盜時間/地點 竊盜方式/查獲經過 主文 五 柯皓鈞（提告） 110年8月13日上午6時44分許。 郭祐愷於左揭時間，途經左列地點，見柯皓鈞所有之電動自行車停放在該處且無人看管，竟意圖為自己不法之所有，基於竊盜之犯意，徒手竊取上開電動自行車後，並旋即騎乘上開電動自行車離開現場。嗣柯皓鈞發覺遭竊，報警處理，經警調閱監視器錄影畫面，進而循線查悉上情。 郭祐愷犯竊盜罪，處有期徒刑貳月，如易科罰金，以新臺幣壹仟元折算壹日。   桃園市○○區○○○街00號。    書   證 ①監視錄影畫面翻拍照片、現場照片。 ②被告騎乘電動自行車之軌跡google map列印。    犯罪 所得 沒    收 電動自行車壹輛。    不予沒收 無。  編號 被害人 竊盜時間/地點 竊盜方式/查獲經過 主文 六 ABELLO JOHN JAYSON（提告）     110年9月13日晚間10時44分許。 郭祐愷於左揭時間，途經左列地點，見ABELLO JOHN JAYSON所有之電動自行車停放在該處且無人看管，竟意圖為自己不法之所有，基於竊盜之犯意，徒手竊取上開電動自行車後，並旋即騎乘上開電動自行車離開現場。嗣ABELLO JOHN JAYSON發覺遭竊，報警處理，經警調閱監視器錄影畫面，進而循線查悉上情。 郭祐愷犯竊盜罪，處有期徒刑貳月，如易科罰金，以新臺幣壹仟元折算壹日。   桃園市○○區○○○街000號外之機車棚。    書   證 ①監視錄影畫面翻拍照片。 ②查獲照片。 ③贓物認領保管單。    犯罪 所得 沒收 無    不予沒收 電動自行車壹輛。  編號 被害人 竊盜時間/地點 竊盜方式/查獲經過 主文 七 KANTIYA PRISANA （提告） 110年10月16日晚間10時許 郭祐愷於左揭時間，途經左列地點，見KANTIYA PRISANA所有之電動自行車停放在該處且無人看管，竟意圖為自己不法之所有，基於竊盜之犯意，持其所有客觀上足以對人之生命、身體、安全構成威脅而具有危險性，可供兇器使用之六角扳手及剪刀各1支，先以六角扳手將電門下之螺絲轉開，將車殼拆下露出電線，再用剪刀將電線剪斷，並不經過電門重新接上通電後發動上開電動自行車之引擎後，旋即騎乘上開電動自行車（車廂內含安全帽1頂及雨衣1件）離開現場。嗣於同日晚間11時10分許，郭祐愷騎乘上開竊得之電動自行車行經桃園市○鎮區○○路○○段000號前為警攔檢盤查查獲。 郭祐愷犯攜帶兇器竊盜罪，處有期徒刑陸月，如易科罰金，以新臺幣壹仟元折算壹日。   桃園市○鎮區○○○路00號建鼎科技公司前。    書   證 ①桃園市政府警察局龍潭分局扣押筆錄暨扣押物品目錄表及收據。 ②贓物認領保管單。 ③現場照片、查獲照片、扣案物品照片。    犯罪 工具 ①剪刀壹支 ②六角扳手壹支    犯罪所得 沒收 無。    不予沒收 ①電動自行車壹輛。 ②安全帽壹頂。 ③雨衣壹件。